Minutes et répertoires du notaire René BARON, 2 avril 1740 - 25 octobre 1762 (étude XXXV)
Archives nationales
- Minutes de René BARON, 2 avril 1740 - 15 janvier 1765; MC/ET/XXXV/622 - MC/ET/XXXV/807/A
  - Minutes. 1751, janvier - mars, janvier - mars 1751; MC/ET/XXXV/665
    - Quittance de remboursement de rente au roi., 9 janvier 1751; MC/ET/XXXV/665
      Nom, qualité: (M.) Lamouroux, Jean Barthelemy.
      Profession: trésorier provincial des troupes.
      Domicile: Languedoc
    - Quittance de remboursement de rente au roi., 9 janvier 1751; MC/ET/XXXV/665
      Nom, qualité: (M.) Freboul, Jean Etienne.
      Profession: orfevre.
      Domicile: Montpellier
    - Quittance de remboursement de rente au roi., 9 janvier 1751; MC/ET/XXXV/665
      Nom, qualité: (Mme ou Mlle) Vigier, Suzanne.
      Nom, qualité: (M.) Freboul, Jean.
    - Quittance de remboursement de rente au roi., 11 janvier 1751; MC/ET/XXXV/665
      Nom, qualité: (M.) Duval, Nicolas (bourgeois de Paris)
    - Quittance., 11 janvier 1751; MC/ET/XXXV/665
      Nom, qualité: (Mme ou Mlle) Clermont de, Madeleine Henriette.
      Nom, qualité: (M.) Clermont de, Pierre Gaspard (marquis de gallerande).
      Domicile: Neuf-Brisach
    - Mariage., 11 janvier 1751; MC/ET/XXXV/665
      Nom, qualité: (M.) Pache, Pierre.
      Profession: valet de chambre du prince de penthievre.
      Domicile: Versailles.
      Nom, qualité: (Mme ou Mlle) Delaisse, Marie Louise.
      Domicile: Rambouillet
      contrat de mariage
    - Quittance de remboursement de rente au roi., 11 janvier 1751; MC/ET/XXXV/665
      Nom, qualité: (M.) Le Texier, Claude Antoine.
      Profession: secrétaire du roi
    - Convention, erection de duche, Coigny., 12 janvier 1751; MC/ET/XXXV/665
      Nom, qualité: (Mme ou Mlle) Remond de, Angelique Francoise.
      Nom, qualité: (M.) Etampes D', Henry Francois (comte de valencay).
      État civil: décédé
    - Quittance de remboursement de rente au roi., 12 janvier 1751; MC/ET/XXXV/665
      Nom, qualité: (M.) Moulin Des_moulins, Jean
    - Quittance de remboursement de rente au roi., 12 janvier 1751; MC/ET/XXXV/665
    - Cautionnement, ch caissier de l'etape, Paris., 12 janvier 1751; MC/ET/XXXV/665
      Profession: intéressé dans les fermes du roi.
      Nom, qualité: (M.) Carre de Baudouin, Nicolas.
      Nom, qualité: (M.) Robin, Pierre.
      Profession: fournisseur des troupes du roi
    - Cautionnement, ch receveur des juges-consuls, Paris., 12 janvier 1751; MC/ET/XXXV/665
      Nom, qualité: (M.) Obled, Noel Francois.
      Profession: linger de la maison du roi.
      Nom, qualité: (M.) Lacroix, Raymond.
      Nom, qualité: (M.) Poulain, Guillaume.
      Profession: fermier des domaines et droits.
      Domicile: Paris, généralité
    - Quittance de remboursement de rente au roi., 13 janvier 1751; MC/ET/XXXV/665
      Nom, qualité: (M.) Larcher Des_ingles, Louis
    - Vente d'office, off-controleur au grenier à sel, Mantes., 13 janvier 1751; MC/ET/XXXV/665
      Nom, qualité: (M.) Rouland, Nicolas.
      Profession: banquier.
      Nom, qualité: (M.) Etienne, Thomas (bourgeois de mantes)
    - Bail à ferme, droits sur eaux et forets, France., 14 janvier 1751; MC/ET/XXXV/665
      Nom, qualité: (M.) Poulain, Guillaume (bourgeois de Paris).
      Nom: (personne morale) Greffiers Des Eaux et Forets
      bail
    - Cautionnement, off-receveur au conseil., 14 janvier 1751; MC/ET/XXXV/665
      Nom, qualité: (M.) Quintin, Louis (bourgeois de Paris).
      Nom, qualité: (M.) Vernon de, Jean Thomas.
      Profession: commis du conseil prive.
    - Obligation., 14 janvier 1751; MC/ET/XXXV/665
      Nom, qualité: (M.) Manen, Jean.
      Nom, qualité: (M.) Gentil, Jean Francois
      obligation
    - Quittance., 16 janvier 1751; MC/ET/XXXV/665
      Nom, qualité: (M.) Hussenot, Nicolas (bourgeois de Paris).
      Nom, qualité: (M.) Le Franc de Beaupre, Jean.
    - Depot de procuration., 16 janvier 1751; MC/ET/XXXV/665
      Nom, qualité: (Mme ou Mlle) Le Scellier, Louise Julie.
      Nom, qualité: (M.) L'Epinay de Rivery de, Francois.
      Profession: commandant du second bataillon royal des vaisseaux.
      Nom, qualité: (M.) Rouvigny de, Denis Nicolas.
      Profession: prêtre,precepteur des pages de la reine
      dépôt de pièces; procuration
    - Depot de procuration., 18 janvier 1751; MC/ET/XXXV/665
      Nom: (personne morale) Etats de Bretagne.
      Nom, qualité: (M.) Boyer de Laboissiere, Simon.
      Profession: trésorier general des etats de Bretagne
    - Quittance de remboursement de rente au roi., 18 janvier 1751; MC/ET/XXXV/665
      Nom, qualité: (M.) Beauvisage, Pierre.
      Profession: intéressé dans les affaires du roi
    - Quittance de remboursement de rente au roi., 19 janvier 1751; MC/ET/XXXV/665
      Nom, qualité: (M.) Davoust, Pierre (bourgeois de Paris)
    - Vente, off-lieutenant à la marechaussee de france., 19 janvier 1751; MC/ET/XXXV/665
      Nom, qualité: (M.) Dieulafait de Taifaville, Francois.
      Profession: prévôt general de la marechaussee.
      Domicile: Rochelle (la).
      Nom, qualité: (M.) Cochart Des_ervoleis, Nicolas.
      Profession: garde du corps du roi
    - Transport., 20 janvier 1751; MC/ET/XXXV/665
      Nom, qualité: (Mme ou Mlle) Blondot, Jeanne Baptiste Marie.
      Nom, qualité: (M.) Rioult de Cursay, Seraphin.
      Nom, qualité: (M.) Hardouin de Beaumois, Charles.
      Profession: trésorier du marc d'or et des ordres du roi
      transport de droits
    - Reconstitution de rente sur les etats de bretagne., 20 janvier 1751; MC/ET/XXXV/665
      Nom, qualité: (M.) Chomel, Louis Denis.
      Profession: notaire au Châtelet
    - Obligation., 20 janvier 1751; MC/ET/XXXV/665
      Nom, qualité: (M.) Germain, Jean Baptiste.
      Profession: marchand de fer.
      Nom, qualité: (M.) Beze de Labelouze, Jean Joseph.
      Profession: conseiller au Parlement
    - Cautionnement., 21 janvier 1751; MC/ET/XXXV/665
      Nom, qualité: (M.) Fabus, Michel Henri.
      Profession: receveur général des domaines.
      Domicile: Paris, généralité.
      Nom, qualité: (M.) La Biche, Francois.
      Profession: caissier.
      Domicile: Metz, généralité.
      Profession: charge de la fourniture de l'etape aux troupes
    - Société, pra-procureur., 21 janvier 1751; MC/ET/XXXV/665
      Nom, qualité: (M.) Olivier, Louis.
      Profession: procureur au Châtelet.
      Nom, qualité: (M.) Henry, Jean.
      Profession: procureur
    - Mariage., 21 janvier 1751; MC/ET/XXXV/665
      Nom, qualité: (M.) Henry de Lolliere, Joseph.
      Profession: marchand-apothicaire.
      Nom, qualité: (Mme ou Mlle) Olivier, Marie Elisabeth Genevieve
    - Main-levee., 22 janvier 1751; MC/ET/XXXV/665
      Nom, qualité: (M.) Lugardon, Guillaume.
      Profession: chirurgien de l'eveque de verdun.
      Nom, qualité: (M.) Chabert, Jean Baptiste.
    - Société, fabrication de papier facon de hollande., 22 janvier 1751; MC/ET/XXXV/665
      Nom, qualité: (M.) Respinges Du}ponty, Charles Jean.
      Profession: avocat au Parlement.
      Nom, qualité: (M.) Roviere, Pierre.
      Profession: banquier
    - Bail, appartement, Paris, rue des Deux Portes., 23 janvier 1751; MC/ET/XXXV/665
      Nom, qualité: (M.) Rahault, Francois.
      Profession: notaire au Châtelet.
      Nom, qualité: (M.) Constantini, Anne.
      Nom, qualité: (M.) Romagnesi de Belmont, Charles Virgile.
    - Obligation., 23 janvier 1751; MC/ET/XXXV/665
      Nom, qualité: (M.) Menager de Courbuisson, Guillaume Francois.
      Nom, qualité: (M.) Thibault, Louis.
      Profession: tailleur d'habits
    - Constitution de rente., 24 janvier 1751; MC/ET/XXXV/665
    - Mariage., 24 janvier 1751; MC/ET/XXXV/665
      Nom, qualité: (M.) Marquet, Joseph.
      Nom, qualité: (Mme ou Mlle) Hubert, Anne Francoise
    - Vente, vignes, Brienne., 26 janvier 1751; MC/ET/XXXV/665
      Nom, qualité: (M.) Tabourot, Edme.
      Profession: huissier de salle chez le roi.
      Nom, qualité: (M.) Rottier, Louis Henry.
      Profession: valet de chambre du prince de lamballe.
      Domicile: Versailles
    - Depot de procuration., 26 janvier 1751; MC/ET/XXXV/665
      Nom, qualité: (Mme ou Mlle) Brouchoren, Marie Therese.
      Domicile: Bruxelles.
      Nom, qualité: (M.) Dongelberg de, Charles Thibault.
      Domicile: Pontolongone, sicile.
      Nom, qualité: (M.) Garbagny, Albert
    - Transport., 27 janvier 1751; MC/ET/XXXV/665
      Nom, qualité: (M.) Petitot, Francois Augier.
      Profession: conseiller en la cour des monnaies.
      Nom, qualité: (M.) Marsolan, Jean.
      Profession: premier chirurgien du regent
    - Quittance de remboursement de rente au roi., 27 janvier 1751; MC/ET/XXXV/665
    - Quittance de remboursement de rente au roi., 27 janvier 1751; MC/ET/XXXV/665
    - Quittance de remboursement de rente au roi., 27 janvier 1751; MC/ET/XXXV/665
    - Obligation., 27 janvier 1751; MC/ET/XXXV/665
      Nom, qualité: (Mme ou Mlle) Robineau, Marie Francoise Catherine.
      État civil: mariée.
      Domicile: Saint-Domingue.
      Relations: épouse de l'intervenant 2.
      Nom, qualité: (M.) Campion Des_balles, Jacques.
      Nom, qualité: (M.) Dore, Christophe
    - Obligation., 27 janvier 1751; MC/ET/XXXV/665
      Nom, qualité: (M.) Everat, Simon Louis.
      Profession: négociant.
      Nom, qualité: (M.) Gilbert, Guillaume.
      Nom, qualité: (M.) Marchant de L'Espinerie, Jean Baptiste.
      Profession: intéressé dans les fermes du roi
    - Cautionnement, emploi de commis aux aides, Melun., 28 janvier 1751; MC/ET/XXXV/665
      Nom, qualité: (M.) Cheret, Louis Francois.
      Profession: secrétaire de la duchesse du maine.
      Relations: père de l'intervenant 2.
      Nom, qualité: (M.) Cheret, Charles Louis.
      Relations: fils de l'intervenant 1.
      Nom, qualité: (M.) Godde, Nicolas.
      Profession: fermier des aides.
    - Transport, fer, Saint-Dizier., 29 janvier 1751; MC/ET/XXXV/665
      Nom, qualité: (M.) Perot, Pierre (bourgeois de Paris)
    - Consentement, remplacement de dot., 30 janvier 1751; MC/ET/XXXV/665
      Nom, qualité: (Mme ou Mlle) Poitiers de, Elisabeth Philomene.
      Nom, qualité: (M.) Durfort de Lorge de, Guy Michel (duc de randan).
      Profession: lieutenant general.
      Domicile: Bourgogne.
      Nom, qualité: (M.) Durfort de, Louis (comte de lorge).
      Profession: menin du dauphin
    - Quittance au roi., 1er février 1751; MC/ET/XXXV/665
    - Certificat de vie déposee., 1er février 1751; MC/ET/XXXV/665
      Nom, qualité: (M.) Casamajor, Pierre.
      Domicile: Madrid
      notoriété
    - Extraits d'inventaire et délivrance de legs déposés de Pierre Le Brun., 3 février 1751; MC/ET/XXXV/665
      Nom, qualité: (M.) Le Brun, Pierre (bourgeois de Mantes).
      inventaire après décès; Le Brun, Pierre; délivrance de legs; dépôt de pièces
    - Constitution., 3 février 1751; MC/ET/XXXV/665
      Profession: receveur des domaines.
      Nom, qualité: (M.) Prache, Gabriel Guillaume
    - Declaration de reconnaissance de dette., 4 février 1751; MC/ET/XXXV/665
      Nom, qualité: (M.) Evrat de Mouron, Louis.
      Nom, qualité: (Mme ou Mlle) Le Roy.
      État civil: veuve
    - Depot de procuration., 4 février 1751; MC/ET/XXXV/665
      Nom, qualité: (M.) Hue, Francois.
      Profession: capitaine des chasses.
      Domicile: Fontainebleau
    - Bail, iles, Choisy-le-Roi., 5 février 1751; MC/ET/XXXV/665
      Profession: sous fermier des domaines.
      Nom, qualité: (M.) Duchange, Guillaume Jean.
      Profession: fermier du bac.
      Domicile: Choisy-le-Roi
    - Bail, maison, Paris., 8 février 1751; MC/ET/XXXV/665
      Nom, qualité: (M.) Liart, Antoine Renaud.
      Profession: receveur general des domaines du bois de versailles.
      Nom, qualité: (M.) Fermelhuis, Jean Baptiste Philippe (bourgeois de Paris)
    - Consentement., 8 février 1751; MC/ET/XXXV/665
      Nom, qualité: (M.) Gaubier, Edme.
      Profession: macon entrepreneur de batiments.
      Nom, qualité: (M.) Joye, Jacques
    - Constitution., 8 février 1751; MC/ET/XXXV/665
      Nom, qualité: (M.) Balletti, Antoine Etienne.
      Profession: comedien italien.
      Nom, qualité: (M.) Coffine, Jean Charles (bourgeois de Paris)
    - Bail à rente, maison, Lagny., 9 février 1751; MC/ET/XXXV/665
      Nom, qualité: (M.) Moral, Nicolas.
      Profession: chef de panneterie de la reine.
      Nom, qualité: (M.) Chambart, Simon Francois.
      Profession: commissaire des tailles.
      Domicile: Paris
    - Main-levee., 9 février 1751; MC/ET/XXXV/665
      Nom, qualité: (Mme ou Mlle) Marceuil, Marie Josephe.
      Nom, qualité: (M.) Ferard, Jean Jacques.
      Profession: fruitier oranger
    - Mariage., 10 février 1751; MC/ET/XXXV/665
      Nom, qualité: (M.) Duchaufour, Pierre.
      Profession: mercier.
      Nom, qualité: (Mme ou Mlle) Moreau, Marie Anne Antoinette.
      Nom, qualité: (M.) Le Long, Nicolas.
      Profession: sculpteur des batiments du roi
    - Depot de procuration., 10 février 1751; MC/ET/XXXV/665
      Nom, qualité: (M.) Aux Cousteaux, Claude.
      Profession: officier d'infanterie.
      Domicile: Beauvais.
      Nom, qualité: (Mme ou Mlle) Rouland, Catheriene
    - Depot de procuration., 10 février 1751; MC/ET/XXXV/665
      Nom, qualité: (M.) Chino, Jean Dominique.
      Profession: négociant public.
      Domicile: Milan.
      Nom, qualité: (M.) Garbagni, Albert
    - Mariage., 11 février 1751; MC/ET/XXXV/665
      Nom, qualité: (M.) Duvernet, Etienne Francois.
      État civil: mineur.
      Profession: garcon de la chambre du dauphin.
      Nom, qualité: (Mme ou Mlle) Salles, Louise.
      État civil: mineure
    - Constitution., 11 février 1751; MC/ET/XXXV/665
      Nom, qualité: (M.) Gautier de Rougemont, Charles.
      Profession: marchand de vin du roi.
      Nom, qualité: (Mme ou Mlle) Meaux de Montigny, Anne Catherine.
      Nom, qualité: (M.) Lefebvre, Jean.
    - Vente, maison, Paris., 12 février 1751; MC/ET/XXXV/665
      Nom, qualité: (Mme ou Mlle) Robillard, Marie Michelle.
      Nom, qualité: (M.) Soret, Louis (bourgeois de Paris).
      Profession: marchand.
      Nom, qualité: (M.) Carbon, Gerard.
      Profession: procureur general du roi au conseil.
      Domicile: Cap-Francois (le), Saint-Domingue
      Date de révision: 2012
    - Inventaire après décès de Madeleine Toulon, épouse de Jean Pajot., 12 février 1751; MC/ET/XXXV/665
      Nom, qualité: (Mme ou Mlle) Toulon, Madeleine.
      Nom, qualité: (M.) Pajot, Jean.
      Profession: contrôleur de la bouche du roi.
      inventaire après décès; Toulon, Madeleine; Pajot, Jean
    - Notoriete., 12 février 1751; MC/ET/XXXV/665
      Nom, qualité: (M.) Robilliard, Michel.
      Profession: capitaine de la chaine des galeries du roi
    - Depot de procuration., 13 février 1751; MC/ET/XXXV/665
      Nom, qualité: (Mme ou Mlle) Courbon de, Anne.
      Domicile: Saintes.
      Nom, qualité: (M.) Daiguieres, Louis.
      Nom, qualité: (M.) Dortu, Francois (bourgeois de Paris)
    - Testament., 15 février 1751; MC/ET/XXXV/665
      Nom, qualité: (M.) Carlier, Pierre Jean.
      Profession: epinglier
      testament
    - Cautionnement., 15 février 1751; MC/ET/XXXV/665
      Nom, qualité: (M.) Richer, Jean Francois.
      Profession: laboureur.
      Domicile: Attainville.
      Nom, qualité: (M.) Richer, Nicolas.
      Profession: commis aux exercices.
      Domicile: Thann-en Alsace.
      Nom, qualité: (M.) Dupouy, Jean.
    - Constitution., 15 février 1751; MC/ET/XXXV/665
      Nom, qualité: (Mme ou Mlle) Vienne de, Charlotte Elisabeth.
      Nom, qualité: (M.) Fleuriau, Charles Jean Baptiste (comte de morville).
      Domicile: Chartres.
      Nom, qualité: (M.) Ciavarelly, Alexandre Louis.
      Profession: comedien italien du roi
    - Bail, hotel, Paris., 16 février 1751; MC/ET/XXXV/665
      Nom, qualité: (M.) Salles, Pierre.
      Nom, qualité: (M.) Bentheim de Tecklenburg de, Frederic Charles (comte).
      Profession: colonel d'un regiment d'infanterie allemande
    - Don mutuel., 17 février 1751; MC/ET/XXXV/665
      Nom, qualité: (M.) Barbillon, Joseph.
      Profession: cocher de la marquise de monconseil.
      Nom, qualité: (Mme ou Mlle) Clermont, Marie
      donation
    - Delegation, prix de maison, Paris., 18 février 1751; MC/ET/XXXV/665
      Nom, qualité: (M.) Massieu de Tourny, Francois.
      Nom, qualité: (M.) Laffilard, Francois Maurice.
      Profession: commissaire de la marine
    - Procuration., 19 février 1751; MC/ET/XXXV/665
      Nom, qualité: (M.) Boubon, Louis Jean Marc (duc de penthievre).
      Domicile: Bretagne.
      Nom, qualité: (M.) Devoisins.
      Profession: intendant du duc de penthievre
      procuration
    - Cautionnement, off-directeur des droits, Bordeaux, généralite., 19 février 1751; MC/ET/XXXV/665
      Nom, qualité: (M.) Davignon, Jean Baptiste.
      Profession: secrétaire du roi et des finances.
      Nom, qualité: (M.) Du Blan.
      Domicile: Bordeaux, généralité
    - Cautionnement, controle des actes, Bordeaux, généralite., 20 février 1751; MC/ET/XXXV/665
      Nom, qualité: (M.) Boulogne de, Pierre Guillaume.
      Nom, qualité: (M.) Darly.
      Profession: contrôleur des actes.
      Domicile: Domme.
    - Obligation., 20 février 1751; MC/ET/XXXV/665
      Profession: procureur general du roi.
      Domicile: Cap Francais, Saint-Domingue.
      Nom, qualité: (M.) Le Jeune, Laurent (bourgeois de Paris)
    - Vente, maison, Vernon., 21 février 1751; MC/ET/XXXV/665
      Nom, qualité: (Mme ou Mlle) Templeux de, Marie Elisabeth.
      Nom, qualité: (M.) Dourdin, Jean Antoine.
      Profession: tapissier
    - Procuration., 22 février 1751; MC/ET/XXXV/665
      Nom, qualité: (M.) Aubry, Francois Auguste (bourgeois de Paris)
    - Bail, domaine, Dinan., 23 février 1751; MC/ET/XXXV/665
      Nom, qualité: (M.) Bourbon, Louis Jean Marie (duc de penthievre).
      Nom, qualité: (M.) Pauset, Pierre (bourgeois de Paris)
    - Procuration., 24 février 1751; MC/ET/XXXV/665
      Nom, qualité: (M.) Couthie, Jean Adrien.
      Profession: contrôleur des actes des notaires.
      Domicile: Saint-Germain-en-Laye
    - Procuration., 26 février 1751; MC/ET/XXXV/665
      Nom, qualité: (M.) Bourbon de, Louis Charles (duc d' aumale).
      Domicile: Guyenne.
      Nom, qualité: (M.) Guillaume, Adrien (bourgeois de Paris)
    - Obligation., 27 février 1751; MC/ET/XXXV/665
      Profession: menin du dauphin.
      Nom, qualité: (M.) Haran Borda de, Jean.
      Profession: fermier general
    - Depot de procuration., 27 février 1751; MC/ET/XXXV/665
      Nom, qualité: (M.) Binet, Marie Anne.
      Nom, qualité: (M.) Bergevin, Louis.
      Profession: marchand de drap.
      Domicile: Blois.
      Nom, qualité: (Mme ou Mlle) Rouland, Catherine
    - Bail, emplacement du jeu de paume de belle aire, Paris, rue Francoise, par-St-Sauveur., 1er mars 1751; MC/ET/XXXV/665
      Nom, qualité: (M.) Cholat, Charles.
      Profession: sellier (maître).
      Domicile: Paris.
      Nom: (personne morale) Comediens Italiens Ordinaires Du Roi
    - Bail, appartement, Paris, rue Francoise., 1er mars 1751; MC/ET/XXXV/665
      Nom, qualité: (M.) Veronese, Charles.
      Profession: officier du roi.
      Nom, qualité: (Mme ou Mlle) Veronese, Anne
    - Constitution., 1er mars 1751; MC/ET/XXXV/665
      Nom, qualité: (M.) Cambes de Velleron, Dominique Joseph Nicolas (marquis de cambes).
      Profession: gouverneur de place.
      Domicile: Sisteron.
      Nom, qualité: (M.) Grimod de Beauregard, Francois
    - Bilan, dépôt, biens, immeubles, dettes actives et passives., 1er mars 1751; MC/ET/XXXV/665
      Nom, qualité: (M.) Ropprat, Georges Joseph.
      Profession: marchand- de vin.
      Nom, qualité: (M.) Everat, Francois.
      Profession: marchand-voiturier par terre.
      Domicile: Charite-sur-Loire(la)
    - Succession (dépôt de pieces)., 1er mars 1751; MC/ET/XXXV/665
      Nom, qualité: (M.) Bertrand, Nicolas.
      Domicile: Mantes
    - Procuration déposee., 1er mars 1751; MC/ET/XXXV/665
      Nom, qualité: (M.) Atrichelli, Benoit Marie.
      Domicile: Rome.
    - Vente, maison, Valecourt-Pres-Clermont-en-Beauvaisis., 1er mars 1751; MC/ET/XXXV/665
      Nom, qualité: (M.) Crespin, Nicolas (bourgeois de Paris).
      Nom, qualité: (Mme ou Mlle) Sevin, Margurite.
      Relations: épouse de l'intervenant 1.
      Nom, qualité: (Mme ou Mlle) Vimeux, Marie Anne.
      Relations: veuve de l'intervenant 4.
      Intervenant 4, indirect:
      Nom, qualité: (M.) Crespin, Claude.
      Profession: maroquinier.
      Domicile: Saint-Remy-en-l'Eau
    - Bail, loge, Paris, opera., 2 mars 1751; MC/ET/XXXV/665
      Nom: (personne morale) Academie Royale de Musique de Paris.
      Nom, qualité: (M.) Rohan Soubise de, Charles (prince de soubise)
    - Cautionnement., 3 mars 1751; MC/ET/XXXV/665
      Nom, qualité: (Mme ou Mlle) Leclerc, Michele.
      Relations: épouse de l'intervenant 2, caution de l'intervenant 2.
      Nom, qualité: (M.) Aubry, Francois Augustin.
      Profession: trésorier du prince de dombes.
      Nom, qualité: (M.) Dombes de (prince)
    - Convention., 4 mars 1751; MC/ET/XXXV/665
      Nom: (personne morale) Munitionnaires Des Vivres D'Espagne.
      Nom, qualité: (M.) Peportere, Pierre.
      Profession: contrôleur à l'hopital royal.
      Domicile: Roses-en-Catalogne
    - Lettre missive déposee., 5 mars 1751; MC/ET/XXXV/665
      Nom, qualité: (M.) Aguesseau D', Henri Francois.
      Profession: chancelier.
      Nom, qualité: (M.) Bethune de, Louis Pierre Maximilien (duc de sully)
    - Constitution., 5 mars 1751; MC/ET/XXXV/665
      Nom, qualité: (M.) Apchon D', Antoine Marie (marquis de montrond).
      Nom, qualité: (Mme ou Mlle) Michaud, Louise
    - Bail à ferme, terre, fiefsqchatellenie., 8 mars 1751; MC/ET/XXXV/665
      Nom, qualité: (Mme ou Mlle) Montboucher de, Henriette.
      Nom, qualité: (M.) Gehard, Joseph.
      Domicile: Poligne.
      Nom, qualité: (M.) Gehard, Germain.
      Domicile: Poligne
    - Obligation., 8 mars 1751; MC/ET/XXXV/665
      Nom, qualité: (M.) Dariuzon, Jean Marie.
      Profession: caissier des etats.
      Nom, qualité: (M.) Boyer de La Boissiere, Jean Baptiste Simon.
      Profession: trésorier general des etats de Bretagne.
    - Bail, maison, Paris, rue de la Grande Truanderie., 8 mars 1751; MC/ET/XXXV/665
      Nom, qualité: (Mme ou Mlle) Durville, Marguerite.
      Nom, qualité: (M.) Lecompte, Francois (bourgeois de Paris).
      Profession: marchand-epicier en gros.
      Nom, qualité: (M.) Delavoiepierre, Noel.
      Profession: marchand-epicier.
      Nom, qualité: (Mme ou Mlle) Chevilliard, Marie Louise.
      Relations: épouse de l'intervenant 3
    - Constitution., 9 mars 1751; MC/ET/XXXV/665
      Nom, qualité: (M.) Rigault, Laurent.
      Profession: vigneron.
      Domicile: Cormeilles-en-Parisis.
      Nom, qualité: (Mme ou Mlle) Drouet, Anne.
      Nom, qualité: (M.) Delestre, Guillaume Joseph.
      Profession: marchand-tonnelier.
      Domicile: Cormeilles-en-Parisis
    - Vente, terre, Franconville., 9 mars 1751; MC/ET/XXXV/665
      Nom, qualité: (Mme ou Mlle) Faucon, Marie.
      Nom, qualité: (M.) Chapelle, Simon.
      Domicile: Franconville.
      Profession: marchand-tonelier.
    - Procuration déposee., 10 mars 1751; MC/ET/XXXV/665
      Nom, qualité: (Mme ou Mlle) Brenillart de Courson de, Anne.
      Nom, qualité: (M.) Gitton de Montgiron, Jean Etienne.
    - Procuration., 11 mars 1751; MC/ET/XXXV/665
      Nom, qualité: (M.) Lousmeau Dupont, Charles Francois.
      Domicile: Lyon.
      Nom, qualité: (M.) Bouffe, Gabriel Julien.
    - Quittance., 11 mars 1751; MC/ET/XXXV/665
      Nom, qualité: (M.) Nau, Jean.
      Profession: secrétaire du roi.
      Nom, qualité: (M.) Legras, Louis Philippe (bourgeois de Paris).
      Profession: marchand-drapier.
      Nom, qualité: (M.) Coigny de (duc).
      Profession: marechal de France